# 委派监事

提问人：bzcpa 时间：2012-02-06 12:42:52
若没有其他因素影响，根据《公司法》对监事会及监事的职权定位，监事对公司及其高管人员通常情况下只行使“监督”职能，不具备对被投资企业的财务和经营政策参与决策的权力，即不能构成重大影响，不能按权益法进行核算。

回答人：chenyiwei
如果该企业是H股上市公司，应该是这个结论。如果在其他地区注册（如红筹公司），应根据当地公司法的规定判断。不过英美法系国家的公司法基本上很少要求设立监事，而是用独立董事代替。